# 关于股份支付的作废

提问人：cfshichunsheng 时间：2019-08-26 15:59:29
请教陈版，关于股份支付的作废，如何理解下面的表述：“作废的会计处理与取消的会计处理不同，一项已授予的奖励的作废不会产生会计影响，除非它是由于一项给予后的限制而造成的，而该限制在确定授予日的公允价值时已被考虑。” 特别是 “除非它是由于一项给予后的限制而造成的，而该限制在确定授予日的公允价值时已被考虑”这句话的意思。
3405 、非货币性资产交换的会计处理，涉及到的消费税应不应该计入换入资产的成本中。目录

回答人：chenyiwei
请提供该段内容的上下文，以及英文原文，以便分析。
根据股份支付的会计处理模型，一般理解这种情况可能是指非可行权条件或者市场条件的影响。